臺灣臺南地方法院刑事判決
110年度交易字第1114號
公  訴  人  臺灣臺南地方檢察署檢察官
被      告  丁輝明


上列被告因公共危險案件，經檢察官提起公訴（110年度偵字第2
1619號），被告於準備程序就被訴事實為有罪之陳述，經本院裁
定改依簡式程序審理，判決如下：
    主  文
丁輝明駕駛動力交通工具而吐氣所含酒精濃度達每公升零點二五
毫克以上，累犯，處有期徒刑捌月。
    犯 罪 事 實 及 理 由
一、程序部分：
　　本件被告丁輝明所犯為死刑、無期徒刑、最輕本刑為3年以
    上有期徒刑以外之罪，被告於準備程序進行中就被訴事實為
    有罪之陳述，經本院告以簡式審判程序之旨，並聽取公訴人
    、被告之意見後，依刑事訴訟法第273條之1第1項規定裁定
    改行簡式審判程序。又依同法第273之2之規定，本件簡式審
    判程序之證據調查，不受同法第159條第1項、第161條之2、
    第161條之3、第163條之1及第164條至第170條規定之限制，
    並得依同法第310條之2準用第454條之規定製作略式判決書
    ，合先敘明。
二、犯罪事實：
    丁輝明於民國105年間因公共危險案件，經臺灣臺南地方法
    院以105年度交簡上字第14號判決判處有期徒刑6月確定，於
    107年7月4日執行完畢出監。詎其猶不思悔改，於110年10月
    9日16時至同日20時許，在臺南市關廟區某處飲用高粱酒，
    酒後呼氣所含酒精濃度已達每公升0.25毫克以上，仍未待體
    內酒精成分充分退卻，即不顧大眾行車之公共安全，基於酒
    後駕車致交通公共危險之犯意，於同日20時許駕駛車牌號碼
    0000-00號自小客車欲自上開飲酒地點返回住處，而行駛在
    臺南市關廟區、歸仁區等道路。嗣於同日20時23分許，丁輝
    明駕車沿臺南市○○區○○路○段○○○○○○○○○○路段000號前，不慎
    擦撞呂冠旻停放在路旁之車牌號碼000-0000號自小客車，呂
    冠旻之前開車輛因自後受撞擊，又往前碰撞林雅婷停放在路
    旁之車牌號碼000-0000號自小客車（均無人受傷）。嗣員警
    接獲報案到場處理，於同日20時44分對丁輝明進行酒測，測
    得其吐氣所含酒精濃度達每公升1.41毫克，始悉上情。
三、上開犯罪事實，有下列證據可資佐證：
　㈠被告於警詢、偵查及本院審理中之自白；證人呂冠旻、林雅
    婷於警詢中之證述。
　㈡臺南市政府警察局歸仁分局歸仁派出所刑案當事人酒精測定
    紀錄表、財團法人台灣商品檢測驗證中心呼氣酒精測試器檢
    定合格證書、道路交通事故現場圖、道路交通事故調查表(
    一)(二)各1份、事故現場照片18張。
四、核被告丁輝明所為，係犯刑法第185條之3第1項第1款駕駛動
    力交通工具而吐氣所含酒精濃度達每公升0.25毫克以上之罪
    。再被告有犯罪事實欄所載之前案科刑及執行完畢紀錄，有
    臺灣高等法院被告前案紀錄表1份附卷可按，其於有期徒刑
    之執行完畢五年以內，故意再犯本案不能安全駕駛動力交通
    工具而駕駛罪，係屬累犯，又參酌司法院大法官釋字第775
    號解釋意旨，審酌被告前已因故意犯公共危險罪遭判刑執行
    ，卻未能謹慎守法，又故意再犯相同類型之本件酒後駕車犯
    行，足見被告未因前所受酒後駕車之刑罰而知所悔改，其對
    於刑罰之反應力顯然薄弱，需延長其矯正期間，方能使其心
    生警惕，不再犯罪，並兼顧社會防衛之效果，認依刑法第47
    條第1項規定，予以加重其最低本刑，尚符罪刑相當原則，
    並未致生行為人所受之刑罰超過其所應負擔罪責而使其人身
    自由因此遭受過苛之侵害，自無違反憲法比例原則之情事。
    故就被告所犯本件酒後駕車犯行，爰依刑法第47條第1項規
    定，予以加重其刑。
五、爰以被告行為責任為基礎，審酌被告自述之智識程度、工作
    與生活狀況（見本院卷第42頁）；被告除本院論以累犯之前
    案記錄外，前亦曾因公共危險案件，經本院以95年度交簡字
    第2818號判決判處拘役50日、99年度交簡字第1593號判決判
    處有期徒刑3月、102年度交簡字第2899號判決判處有期徒刑
    5月確定，有前引臺灣高等法院被告前案紀錄表可參，其於
    本次犯行前已有4次公共危險之素行，猶再度未待體內酒精
    退盡，即貿然駕車上路，顯見其就酒後已達不能安全駕駛程
    度而駕駛，對用路人及其本身可能造成之危害並不重視，本
    案酒後駕駛之交通工具為自用小客車、行駛之道路為臺南市
    關廟區、歸仁區道路，其呼氣酒精濃度高達每公升1.41毫克
    ，暨坦承飲酒開車之犯後態度等一切情狀，量處如主文所示
    之刑，以資儆懲。
據上論斷，應依刑事訴訟法第273條之1第1項、第299條第1項前
段、第310條之2、第454條第1項，刑法第185條之3第1項第1款、
第47條第1項，刑法施行法第1條之1第1項，判決如主文。
本案經檢察官郭俊男提起公訴；檢察官羅瑞昌到庭執行職務。 
中　　華　　民　　國　　110 　年　　12　　月　　28　　日
　　　　　　　　　刑事第七庭    法　官　黃琴媛
以上正本證明與原本無異
如不服本判決應於收受本判後20日內向本院提出上訴書狀，並應
敘述具體理由。其未敘述上訴理由者，應於上訴期間屆滿後20日
內向本院補提理由書狀（均須按他造當事人之人數附繕本）「切
勿逕送上級法院」。
  　　　　　　　　　　　　　　　書記官　魏呈州
中　　華　　民　　國　　110 　年　　12　　月　　28　　日
附錄本判決論罪法條：
中華民國刑法第185條之3第1項第1款
駕駛動力交通工具而有下列情形之一者，處 2 年以下有期徒刑
，得併科 20 萬元以下罰金：
一、吐氣所含酒精濃度達每公升零點二五毫克或血液中酒精濃度
    達百分之零點零五以上。